# 请教陈版主及各位老师，国有企业投资合伙企业私募基金会计处理

提问人：dexing93 时间：2023-06-26 09:00:43
按政府要求，四家国企出资成立一家新旧动能转换合伙企业，其中A出资0.098%，B出资78.3333%，C出资19.6078%，D出资1.9608%，合伙协议约定“本基金为非结构化基金，项目可分配收入按照各合伙人实际投资于该项目的出资比例分配，应按照先回本后分利，先有限合伙人后普通合伙人的原则进行分配”。我现在为D企业，正在与其他 3 家单位交流账务处理问题。
请教一下我们四家单位应分别进行怎样的会计处理，尤其是D企业？？

回答人：chenyiwei
D企业应作为以公允价值计量且其变动计入损益的金融资产核算，列报为其他非流动金融资产。
A作为GP，其会计处理原则与D相同。
B、C有可能分别对该合伙企业具有控制和重大影响，对此请注意核实。如是，则B视同对子公司，个别报表层面按成本法核算（列报为其他非流动资产），合并报表层面将其纳入合并报表范围；C则需按权益法核算（也同样列报为其他非流动资产）。
各合伙人期末需确定本企业在合伙企业净资产中所占份额。但不应简单地将合伙企业期末净资产乘以出资比例，而是依据合伙协议中的收益分配条款计算确定。